臺灣高等法院民事裁定
                                     107年度上字第1014號
異  議  人  王藝臻（即王萬蓬之繼承人）

            王文靜（即王萬蓬之繼承人）

            王萬順（即王萬蓬之繼承人）

共      同
訴訟代理人  劉德壽律師
上列異議人因與相對人郭心旺等間租佃爭議事件，對於民國108 
年10月25日本院書記官所為處分，提出異議，本院裁定如下：
    主  文
異議駁回。
    理  由
一、異議意旨略以：伊繼承王萬蓬之被繼承人王德錢向相對人承
    租其等共有坐落桃園市○○區○○段○○○段00000 ○000000地號土
    地（以下合稱系爭土地）所訂立之桃園市園橫字第73號耕地
    三七五租約（下稱系爭租約），系爭租約雖約定租賃期間自
    民國98年1月1日起至103年12月31日止，但依耕地三七五減
    租條例第20條規定得強制續約，故本件租賃存續期間不明，
    訴訟標的價額無法核定，應依民事訴訟法第77條之12規定，
    認本件租佃爭議事件上訴利益逾新臺幣（下同）150萬元，
    得上訴第三審，本院書記官以民國108年10月25日處分書（
    下稱系爭處分書）更正本院108年7月23日判決教示欄之記載
    為不得上訴，實有違誤，爰依法提出異議，請求廢棄系爭處
    分書等語。
二、按得否上訴係基於法律之規定，殊不因法院書記官於判決正
    本上記載是否錯誤，而可變更法律之規定（最高法院92年度
    台抗字第234號民事判決意旨參照）。次按對於財產權訴訟
    之第二審判決，如因上訴所得受之利益，不逾新臺幣（下同
    ）100萬元者，不得上訴，民事訴訟法第466條第1項定有明
    文。此項利益數額，業經司法院依同條第3 項規定，以命令
    自民國91年2月8日起，增至150 萬元。又請求確認耕地租佃
    關係存否之租佃爭議事件，依耕地三七五減租條例第26條第
    1項規定，固免徵裁判費，惟既屬財產權之訴訟，其得否上
    訴第三審，仍應受上開規定之限制。再按因租賃權涉訟之訴
    訟標的價額，其租賃定有期間者，以權利存續期間之租金總
    額為準，民事訴訟法第77條之9前段亦有明文（最高法院迭
    著有108年度台上字第853號、106年度台抗字第1135號、105
    年度台抗字第857號、105年度台上字第1755號裁定意旨可資
    參照）。
三、查本件相對人於第一審法院起訴請求確認兩造間就系爭土地
    之耕地租賃關係不存在，第一審判決異議人敗訴，異議人不
    服，聲明上訴，經本院以107年度上字第1014號判決駁回其
    上訴。因本件係租賃權涉訟，且系爭租約定有期間，揆諸前
    揭說明，自應依民事訴訟法第77條之9前段規定以權利存續
    期間之租金總額計算其訴訟標的之價額。則依系爭租約約定
    租賃期間自98年1月1日起至103年12月31日共6 年、租額每
    年稻穀475公斤及行政院農業委員會農糧署公告105年第1期
    稻穀計畫收購價格每公斤26元，計算系爭土地6年之租金總
    額為7萬4100元，非得上訴第三審，本院108年7月23日判決
    教示欄記載得於收受送達後20日內提起上訴，顯屬誤載，書
    記官以系爭處分書更正為不得上訴，自無違誤。
四、異議人雖以首揭理由主張系爭租約存續期間不明，故訴訟標
    的價額不能核定云云。惟按因定期給付或定期收益涉訟，以
    權利存續期間之收入總數為準；期間未確定時，應推定其存
    續期間；但其期間超過10年者，以10年計算，民事訴訟法第
    77條之10亦有明文。故縱如異議人主張系爭租約未確定存續
    期間，仍應適用民事訴訟法第77條之10規定，推定存續期間
    ，但其期間超過10年，仍應以10年計算，據此計算系爭土地
    10年之租金總額仍未超過150萬元。本件並無民事訴訟法第7
    7條之12規定無法核定訴訟標的價額之情形。異議人之主張
    自非可採。從而，異議意旨指摘系爭處分書不當，求予廢棄
    ，為無理由。
五、據上論結，本件異議為無理由，爰裁定如主文。
中　　華　　民　　國　　109 　年　　2 　　月　　18　　日
                  民事第二十五庭
                      審判長法  官  謝碧莉
                            法  官  陳月雯
                            法  官  林晏如
正本係照原本作成。
不得抗告。
中　　華　　民　　國　　109 　年　　2 　　月　　18　　日
　　　　　　　　　　　　　  
                            書記官  簡維萍